臺灣雲林地方法院刑事判決
110年度交簡上字第7號
上  訴  人
即  被  告  張庭瑋



上列上訴人即被告因公共危險案件，不服本院北港簡易庭民國10
9年11月30日109年度港交簡字第502號第一審刑事簡易判決（聲
請簡易判決處刑案號：109年度速偵字第1438號），提起上訴，
本院管轄之第二審合議庭判決如下：   
    主      文
上訴駁回。   
    事實及理由
一、本案經本院審理結果，認第一審刑事簡易判決認事用法及量
    刑均無不當，應予維持，是除證據部分補充「上訴人即被告
    張庭瑋於本院審理時之自白」（交簡上卷第77頁、第79頁）
    外，其餘均引用原審判決書之記載（如附件）。
二、上訴意旨略以：被告家中尚有1位80多歲祖母及2名就讀小學
    之女兒需要照顧，請從輕量刑。
三、惟查，關於刑之量定及緩刑之宣告，係實體法上賦予法院得
    為自由裁量之事項，倘其未有逾越法律所規定之範圍，或濫
    用其權限，即不得任意指摘為違法（最高法院75年台上字第
    7033號裁判意旨參照）。又刑罰之量定，固屬法院自由裁量
    之職權行使，但仍應審酌刑法第57條所列各款事由及一切情
    狀，為酌量輕重之標準，並非漫無限制。在同一犯罪事實與
    情節，如別無其他加重或減輕之原因，下級審法院量定之刑
    ，亦無過重或失輕之不當情形，則上級審法院對下級審法院
    之職權行使，原則上應予尊重（最高法院85年度台上字第24
    46號判決意旨參照）。本件原審以被告所犯係刑法第185條
    之3第1項第1款之駕駛動力交通工具而有吐氣所含酒精濃度
    達每公升零點二五毫克之罪，事證明確，並參酌各項量刑事
    由，援引刑事訴訟法第449條第1項前段、第3項、第454條第
    1項，刑法第185條之3第1項第1款、第47條第1項、第41條第
    1項前段、第42條第3項前段，刑法施行法第1條之1第1項等
    規定，於法定刑度內，量處有期徒刑3月，併科罰金新臺幣2
    萬元，及諭知有期徒刑如易科罰金，罰金如易服勞役，均以
    新臺幣1,000元折算1日。已就被告之犯後態度、本案情節等
    刑法第57條規定之一切情狀斟酌及考量，認事用法並無違誤
    ，量刑亦為妥適，核無不當或違法。被告雖指稱原審量刑過
    重云云，惟其非酒駕初犯，有臺灣高等法院被告前案紀錄1
    份在卷可證，本次卻再犯，又原審所量處之刑度與法定刑相
    較，已屬低度刑，與被告罪刑相當，並無何量刑過重之情事
    ；此外被告以上開家庭因素為上訴理由，與其酒後駕車犯行
    關聯性薄弱，難認構成動搖原審量處刑度之理由。綜上，被
    告上訴無理由，應予駁回。
據上論斷，應依刑事訴訟法第455條之1第1項、第3項、第373條
、第368條，判決如主文。
本案經檢察官王宥棠聲請以簡易判決處刑；檢察官蔡少勳到庭執
行職務。
中    華    民    國   110    年    4    月     27    日
                  刑事第二庭  審判長法  官    王紹銘
                                    法  官    簡鈺昕
                                    法  官    黃麗竹
以上正本證明與原本無異。
本件不得上訴。　　
                                    書記官    黃巧吟
中　　華　　民　　國　　110 　年　　4 　　月　　27　　日
附件：本院109年度港交簡字第502號刑事簡易判決